【裁判字號】    97,訴,1152
【裁判日期】    971020
【裁判案由】    違反毒品危害防制條例
【裁判全文】
臺灣屏東地方法院刑事判決              97年度訴字第1152號
公  訴  人  臺灣屏東地方法院檢察署檢察官
被      告  甲○○
                    （現在臺灣屏東監獄竹田分監執行中）
上列被告因違反毒品危害防制條例案件，經檢察官提起公訴（97
年度毒偵字第1346號），被告於本院準備程序進行中，就被訴事
實為有罪之陳述，經本院告知簡式審判程序意旨，並聽取當事人
之意見後，本院合議庭裁定由受命法官獨任依簡式審判程序審理
，判決如下：
    主  文
甲○○施用第一級毒品，累犯，處有期徒刑拾壹月。又施用第二
級毒品，累犯，處有期徒刑陸月。應執行有期徒刑壹年月。
    事  實
一、甲○○曾因贓物案件，於民國88年2 月4 日經本院判處有期
    徒刑7 月確定，又因竊盜案件，於88年5 月27日經本院判處
    有期徒刑2 年確定，再因違反毒品危害防制條例案件，於88
    年8 月24日經本院判處有期徒刑7 月確定，上3 罪接續執行
    ，於90年11月5 日假釋出獄（嗣經撤銷假釋，應執行殘刑8
    月又18日）；又於91年間，因施用毒品案件，經本院以91年
    度毒聲字第545 號裁定送強制戒治，並經臺灣屏東地方法院
    檢察署檢察官以91年度毒偵字第95號提起公訴，於91年9 月
    25日經本院判處有期徒刑10月及5 月，應執行有期徒刑1 年
    2 月確定，強制戒治部分則於92年7 月28日執行期滿；又因
    偽造文書及侵占案件，於93年1 月16日經臺灣高雄地方法院
    判處有期徒刑8 月及4 月，應執行有期徒刑11月確定；上二
    者與前述殘刑8 月又18日接續執行，於94年7 月25日假釋出
    獄（嗣又經撤銷假釋，應執行殘刑8 月又5 日）；再因違反
    毒品危害防制條例案件，於95年1 月9 日經本院判處有期徒
    刑7 月確定，再因違反毒品危害防制條例案件，於95年12月
    25日經本院判處有期徒刑9 月確定（經減刑後，各減為有期
    徒刑3 月又15日及4 月又15日），上二者與前述殘刑8 月又
    5 日接續執行，甫於96年12月1 日執行完畢。詎其仍未戒除
    毒癮，明知海洛因、甲基安非他命業經公告列為毒品危害防
    制條例之第一級、第二級毒品，不得非法持有、施用，竟基
    於施用第二級毒品之犯意，於97年5 月11日20時許（起訴書
    未載明時間），在不詳處所，以將甲基安非他命放入所有之
    玻璃球（未扣案）內燒烤後吸食其煙霧之方式，施用第二級
    毒品甲基安非他命1 次。另基於施用第一級毒品之犯意，於
    97年5 月13日20時許，在屏東縣高樹鄉高樹村高華商場8號
    住處內，以將海洛因粉末摻水置入其所有之針筒（未扣案）
    後注射血管之方式，施用第一級毒品海洛因1 次。嗣於97年
    5 月14日12時許，為警於執行巡邏勤務時，在屏東縣高樹鄉
    ○○村○○道路旁處發覺甲○○形跡可疑，後經其同意採集
    尿液檢驗呈現可待因、嗎啡及甲基安非他命陽性反應，而查
    悉上情。
二、案經屏東縣政府警察局里港分局報告臺灣屏東地方法院檢察
    署檢察官偵查起訴。
    理  由
一、本件被告甲○○所犯係死刑、無期徒刑或最輕本刑為3 年以
    上有期徒刑以外之罪，亦非屬臺灣高等法院管轄第一審之案
    件，其於準備程序中就被訴事實為有罪之陳述，經本院告知
    簡式審判程序之旨，並聽取當事人意見後，經本院合議庭依
    刑事訴訟法第273 條之1 第1 項規定裁定由受命法官獨任進
    行簡式審判程序。又簡式審判程序之證據調查，依刑事訴訟
    法第273 條之2 規定，不受同法第159 條第1 項審判外陳述
    排除之限制；再被告對於卷內各項證據亦不爭執證據能力，
    復無事證顯示有何違法取得或類此瑕疵之情，故卷內所列各
    項證據，自得作為證據，合先敘明。
二、訊據被告甲○○對於上揭時、地，其分別施用第一級毒品海
    洛因、第二級毒品甲基安非他命之事實，於本院準備程序中
    均坦承不諱，又被告於97年5 月14日中午12時50分許為警所
    採集之尿液送驗結果，亦呈可待因、嗎啡及甲基安非他命陽
    性反應，有臺灣檢驗科技股份有限公司於97年5 月29日出具
    之濫用藥物尿液檢驗報告、屏東縣政府警察局里港分局毒品
    案件嫌疑人採證編號姓名對照表各1 紙附卷可稽（見警卷第
    6 、8 頁）。是認被告上開任意性自白，核與事實相符，堪
    以採信。從而，本件事證已臻明確，被告犯行均洵堪認定，
    應依法論科。
三、查被告前因施用毒品案件，經法院裁定送強制戒治，於92年
    7 月28日執行期滿等情，有臺灣高等法院被告前案紀錄表在
    卷可稽，足見被告係於強制戒治執行完畢釋放後5 年內再犯
    本件施用毒品案件，自應依毒品危害防制條例第23條第2項
    予以追訴處罰。按海洛因、甲基安非他命，分別係毒品危害
    防制條例第2 條第2 項第1 款、第2 款所定之第一級毒品、
    第二級毒品。核被告甲○○所為，係犯毒品危害防制條例第
    10條第1 項之施用第一級毒品罪，及同條第2 項之施用第二
    級毒品罪。被告非法持有第一級毒品海洛因及第二級毒品甲
    基安非他命，進而施用，其持有之低度行為均應被施用之高
    度行為所吸收，不另論其非法持有第一級、第二級毒品之罪
    。再被告所犯上開二罪間，犯意各別，行為互殊，應分論併
    罰。另被告前有如事實欄所載之犯罪科刑執行情形，有其前
    案紀錄表、刑案資料查註紀錄表各1 份在卷可參，被告於前
    案執行完畢後5 年內故意再犯本件有期徒刑以上之各罪，為
    累犯，均應依刑法第47條第1 項之規定加重其刑。爰審酌被
    告前經本院裁定送強制戒治及因施用毒品遭判刑後，仍不知
    悔悟，猶繼續施用毒品，併同有施用兩種毒品之情，本不宜
    寬貸，惟念及此乃自戕行為、被告犯後已坦承犯行，及其智
    識程度、素行等一切情狀，分別量處如主文所示之刑，並依
    法定其應執行之刑，以示懲儆。
四、上開被告所有供其犯本件施用第一級、第二級毒品罪所用之
    注射針筒、玻璃球，均未扣案，且在本件查獲前已遭被告丟
    棄而滅失乙節，業經被告於本院審理中供述明確在卷，是已
    無沒收之必要，爰不宣告沒收，併此敘明。
據上論斷，應依刑事訴訟法第273 條之1 第1 項、第299 條第1
項前段，毒品危害防制條例第10條第1 項、第2 項，刑法第11條
前段、第47條第1 項、第51條第5 款，判決如主文。
本案經檢察官許大偉到庭執行職務。
中    華    民    國    97    年    10    月     20   日
                  刑事第四庭  法  官  江振源
以上正本證明與原本無異。
如不服本判決，應於判決送達後10日內向本院提出上訴狀（應附
繕本），其未敘述上訴理由者，應於上訴期間屆滿後20日內補提
理由書狀於本院，上訴於臺灣高等法院。
中    華    民    國    97    年    10    月    21    日
                              書記官  潘豐益
附錄本判決論罪科刑法條：
毒品危害防制條例第10條
施用第一級毒品者，處6月以上5年以下有期徒刑。
施用第二級毒品者，處3年以下有期徒刑。


司法院資訊處製作；財團法人民間司法改革基金會備份。
